臺灣士林地方法院民事裁定
111年度消債清字第35號
債  務  人  張素梅  

代  理  人  李艾倫律師（法扶律師）
複代理人    曾彥傑律師
上列當事人聲請清算事件，本院裁定如下：
    主  文
債務人張素梅自中華民國一百一十一年七月二十二日十七時起開
始清算程序。
命司法事務官進行本件清算程序。
    理  由
一、按債務人對於金融機構負債務者，在聲請更生或清算前，應
    向最大債權金融機構請求協商債務清償方案，或向其住、居
    所地之法院或鄉、鎮、市、區調解委員會聲請債務清理之調
    解。消費者債務清理條例第151條第1項定有明文。次按債務
    人不能清償債務或有不能清償之虞，於法院裁定開始更生程
    序或許可和解或宣告破產前，得向法院聲請清算。觀諸同條
    例第3條、第80條規定自明。再按，法院開始清算程序之裁
    定，應載明其年、月、日、時，並即時發生效力。法院開始
    更生或清算程序後，得命司法事務官進行更生或清算程序，
    必要時得選任律師、會計師或其他適當之自然人或法人一人
    為監督人或管理人。復為同條例第83條第1項、第16條第1項
    所明定。
二、聲請意旨略以：伊有不能清償債務情事，前已向法院聲請調
    解，惟調解不成立。伊又未經法院裁定開始更生程序或許可
    和解或宣告破產，爰聲請清算等語。
三、經查，債務人所主張之上開事實，有債務人現戶戶籍謄本（
    見本院111年度司消債調字第44號卷，下稱調解卷，第16頁
    ）、財團法人金融聯合徵信中心當事人綜合信用報告之債務
    清理條例前置協商專用債權人清冊（見調解卷第10頁至第12
    頁）、財團法人金融聯合徵信中心當事人綜合信用報告（見
    本院卷第54頁至第58頁）、108至110年度綜合所得稅各類所
    得資料清單（見調解卷第14頁至第15頁，本院卷第60頁）、
    全國財產稅總歸戶財產查詢清單（見調解卷第13頁）、調解
    不成立證明書（見調解卷第94頁）、郵局及金融機構及郵局
    之存摺資料（見本院卷第78頁至第112頁）、中華民國人壽
    保險商業同業公會保險業通報作業資訊系統資料查詢結果表
    （見調解卷第18頁）、新北市政府城鄉發展局111年5月6日
    新北城住字第1110847194號函（見本院卷第42頁）、新北市
    政府社會局111年5月10日新北社障字第1110847245號函及附
    件（見本院卷第46頁至第48頁）、勞工保險被保險人投保資
    料及明細（見調解卷第17頁）、房屋租賃契約書（見本院卷
    第116頁至第124頁）、身心障礙證明（見本院卷第70頁）、
    診斷證明書（見本院卷第72頁、第114頁）等為證，堪信為
    真實。是債務人因罹患頸椎椎間盤突出、重度憂鬱症，目前
    並無工作，僅每月領有租金補助新臺幣（下同）5,000元、
    身心障礙者生活補助5,065元（見本院卷第42頁、第48頁）
    ，名下別無其他財產。惟債務人負擔之債務依債權人清冊所
    載至少218萬2,341元（見調解卷第7頁至第8頁），故其主張
    有不能清償債務情事，應可認定。此外，復查債務人無同條
    例第6條第3項、第8條或第82條第2項所定駁回清算聲請之事
    由存在，則債務人聲請清算，洵屬有據。揆諸首揭規定，應
    予裁定開始清算程序，並命司法事務官進行本件清算程序。
四、爰裁定如主文。
中　　華　　民　　國　　111 　年　　7 　　月　　22  　日
                  民事第三庭  法  官   劉育琳  
以上正本係照原本作成。
本件裁定不得抗告。
中　　華　　民　　國　　111 　年　　7 　　月　　22　　日
                              書記官   邱勃英